【裁判字號】    89,小上,12
【裁判日期】    890320
【裁判案由】    損害賠償
【裁判全文】
臺灣臺中地方法院民事判決  八十九年小上字第十二號
    上  訴  人  乙○○
    被  上訴人  甲○○
右當事人間請求損害賠償事件，上訴人對於民國八十八年十二月三十日本院臺中簡易
庭所為第一審之判決（八十八年度豐小字第三六四號）提起上訴，本院判決如左：
    主      文
上訴駁回。
第二審訴訟費用上訴人負擔。
    事      實
甲、上訴人方面：
  一、聲明：
  （一）原判決廢棄。
  （二）被上訴人應賠償上訴人新臺幣（下同）一千元及自起訴狀繕本送達翌日起至
        清償日止，按週年利率百分之五計付利息。
  二、陳述：
  （一）按因故意過失不法侵害他人之權利者，負損害賠償責任，有負損害賠償責任
        者，除法律另有規定或契約另有訂定外，應回復他方損害發生前之原狀，為
        民法第一百八十四條及同法第二百十三條分別定有明文。被上訴人於八十六
        年十一月初某日將上訴人所有坐落臺中縣豐原市○○段一四八號土地上之鐵
        架下方橫向鞏固之鐵筋以乙炔管剖斷，便以放置物品，涉有毀損部份，已由
        鈞院刑事庭審結以八十八年度易字第二五七號科罰確定，被上訴人故意毀損
        上訴人之鐵架，依首揭法條規定應負回復原狀，由於該鐵架並非因被毀損後
        減少其價值而是安全與否之問題，因而不能以金錢補償減少差額，因而應由
        加害人負回復毀損前之原狀。
  （二）被上訴人既未盡回復原狀之責，屢經催促仍置之不理，為安全起見，不得已
        上訴人自行僱工回復所需工資一千六百二十元。上訴人此項損害依法應由被
        上訴人賠償，姑念被上訴人已受到刑事判決科罰，因而以象徵性請求被上訴
        人賠償一千元，以資懲戒，原審判決以法律尚無被害人得請求懲罰性之損害
        金之規定並引用消費者保護法第五十一條之規定，其認事用法難謂無誤，為
        此依法提起上訴。
乙、被上訴人方面：被上訴人未提出書狀作何聲明或陳述。
    理      由
一、按對於小額程序之第一審裁判之上訴或抗告，非以其違背法令為理由，不得為之
    。又上訴狀內應記載上訴理由，表明（１）原判決所違背之法令及具體內容。（
    ２）依訴訟資料可認為原判決有違背法令之具體事實。民事訴訟法第四百三十六
    條之二十四第二項、同條之二十五，分別定有明文。又依上訴意指足認上訴無理
    由者，得不經言詞辯論為第二審判決，民事訴訟法第四百三十六條之二十九條亦
    定有明文。又所謂判決有違背法令，乃指判決不適用法規或適用不當，亦為同法
    第四百六十八條所明定，此亦為小額事件之上訴程序所準用（民事訴訟法第四百
    三十六條之三十二第二項參照）。
二、上訴意旨略以：被上訴人於八十六年十一月初某日將上訴人所有坐落臺中縣豐原
    市○○段一四八號土地上之鐵架下方橫向鞏固之鐵筋以乙炔管剖斷，便以放置物
    品，涉有毀損部份，已由鈞院刑事庭審結以八十八年度易字第二五七號科罰確定
    ，被上訴人故意毀損上訴人之鐵架，依首揭法條規定應負回復原狀，由於該鐵架
    並非因被毀損後減少其價值而是安全與否之問題，因而不能以金錢補償減少差額
    ，因而應由加害人負回復毀損前之原狀。被上訴人既未盡回復原狀之責，屢經催
    促仍置之不理，為安全起見，上訴人乃自行僱工回復，花費工資一千六百二十元
    ，此項損害依法應由被上訴人賠償，姑念被上訴人已受到刑事判決科罰，僅象徵
    性請求被上訴人賠償一千元，以資懲戒，原審判決以法律尚無被害人得請求懲罰
    性之損害金之規定並引用消費者保護法第五十一條之規定，其認事用法難謂無誤
    等語。
三、本件上訴人提出上訴固已提出民事訴訟法第四百三十六條之二十五第二款之具體
    事實，應認已為合法上訴。惟按因故意過失不法侵害他人之權利者，負損害賠償
    責任，又負損害賠償責任者，除法律另有規定或契約另有訂定外，應回復他方損
    害發生前之原狀，民法第一百八十四條及同法第二百十三條第一項分別定有明文
    。查被上訴人於八十六年十一月初某日將上訴人所有坐落臺中縣豐原市○○段一
    四八號土地上之鐵架下方橫向鞏固之鐵筋以乙炔管剖斷毀損，固屬侵權行為，但
    依民法第一百八十四條僅負損害賠償之責，尚不負給付懲罰性賠償金之義務，其
    理至明。原審雖引用消費者保護法第五十一條之規定，其真意厥為對照於該條明
    文規定「懲罰性賠償金」之請求依據，益徵民法侵權行為無請求懲罰性賠償金之
    可言。是上訴人主張本件得就被上訴人之侵權行為主張懲罰性賠償金，洵無可採
    。茲原審判決駁回上訴人懲罰性賠償金之請求，自屬有據。從而，上訴人以原審
    判決認為法律尚無被害人得請求懲罰性之損害金之規定並引用消費者保護法第五
    十一條之規定，其認事用法難謂無誤云云，顯無理由，爰不經言詞辯論，逕以判
    決駁回之。
據上論結，爰依民事訴訟法第四百三十六條之二十九、第四百六十三條、第四百三十
六條之三十二第二項、第七十八條，判決如主文。
中      華      民      國    八十九    年      三      月      二十    日
                                臺灣臺中地方法院民事第三庭
~B審判長法      官  吳惠郁
~B      法      官  張國華
~B      法      官  周瑞芬
右為正本係照原本作成
附記二不得上訴。
中      華      民      國    八十九    年      三      月      二十    日
~B法院書記官


司法院資訊處製作；財團法人民間司法改革基金會備份。
